【裁判字號】    99,訴,110
【裁判日期】    990422
【裁判案由】    毒品危害防制條例
【裁判全文】
臺灣苗栗地方法院宣示判決筆錄           99年度訴字第110號
公  訴  人  臺灣苗栗地方法院檢察署檢察官
被      告  甲○○
選任辯護人  陳俊傑律師
上列被告因竊盜案件（起訴案號：98年度偵字第6380號、98年度
毒偵字第1493號），本院於中華民國99年4 月22日下午4 時許，
在本院第一法庭宣示判決，出席職員如下：
                審判長法  官  許蓓雯
                      書記官  徐一夫
法官起立朗讀判決主文、犯罪事實要旨、處罰條文、附記事項，
及告以上訴限制、期間並提出上訴狀之法院，且諭知記載其內容
：
一、主  文：
    甲○○施用第一級毒品，累犯，處有期徒刑壹年貳月。扣案
    如附表一編號一至二及編號十二至十四所示之物，均沒收銷
    燬之。扣案如附表二所示之物，均沒收；又施用第二級毒品
    ，累犯，處有期徒刑壹年。扣案如附表一編號三至十四所示
    之物，均沒收銷燬之。扣案如附表二所示之物，均沒收。應
    執行有期徒刑貳年。扣案如附表一所示之物，均沒收銷燬之
    。扣案如附表二所示之物，均沒收。
二、犯罪事實要旨：
  (一)甲○○前因施用毒品案件，經本院以87年度毒聲字第271 號
    裁定送觀察勒戒後，認為無繼續施用毒品傾向，而經臺灣苗
    栗地方法院檢察署檢察官於民國87年9 月9 日以87年度偵字
    第3776號為不起訴處分；甲○○再因施用毒品案件，經本院
    以87年度毒聲字第544 號裁定送觀察勒戒後，認為有繼續施
    用毒品傾向，而分別經起訴判刑及強制戒治；其中強制戒治
    部分，於87年11月24日送臺灣臺中戒治所執行強制戒治，於
    88年4 月28日停止戒治，並付保護管束，於88年11月23日保
    護管束期滿未經撤銷，視為強制戒治期滿；刑事處罰部分，
    則於88年12月17日經本院以88年度苗簡字第674 號判決判處
    有期徒刑5 月確定在案；復因施用毒品案件、竊盜案件，分
    別經本院及臺灣高等法院臺中分院判處有期徒刑1 年4 月、
    2 年確定，經減刑後定其應執行之刑為有期徒刑2 年8 月確
    定在案；其於95年12月1 日入監執行其前竊盜案件之殘刑1
    年11月17日及接續執行上開2 年8 月之有期徒刑，復於97年
    10月12日因縮短刑期執行完畢，隔日出監。
  (二)詎其仍不思悔悟，明知海洛因及甲基安非他命業經公告列為
    毒品危害防制條例第2 條第2 項之第一、二級毒品，不得非
    法持有、施用，仍基於施用第一級毒品海洛因及第二級毒品
    甲基安非他命之犯意，先於98年11月27日上午6 時許，在苗
    栗縣三義鄉○○村○ 鄰○○路55號其住處內，以將第一級毒
    品海洛因置入玻璃球吸食器內燃燒吸食煙霧方式，施用第一
    級毒品海洛因1 次；復又將第二級毒品甲基安非他命置入玻
    璃球吸食器內燃燒吸食煙霧方式，施用第二級毒品甲基安非
    他命1 次。嗣經警於同日上午7 時許，前往甲○○家中實施
    搜索，扣得供其施用第一級毒品海洛因及第二級毒品甲基安
    非他命所用之如附表一、二所示之物；另經警採集其尿液送
    驗，始查獲上情。
三、處罰條文：
    毒品危害防制條例第10條第1項、第2項。
四、附此敘明部份：
  (一)公訴意旨雖以被告涉犯意圖販賣而持有第一級毒品、第二級
    毒品罪嫌，惟公訴人於本院審理時，業已陳述、論告本件起
    訴之事實僅該當於毒品危害防制條例第11條第1 項、第2 項
    之持有第一級毒品、持有第二級毒品罪，自行更正原起訴法
    條，本院自無庸再變更公訴人起訴之法條。
  (二)另被告於施用第一級毒品海洛因、第二級毒品甲基安非他命
    前持有海洛因、甲基安非他命犯行，為其施用之高度行為所
    吸收，不另論罪。
五、協商判決除有刑事訴訟法第455 條之4 第1 項第1 款於本訊
    問程序終結前，被告撤銷協商合意或檢察官撤回協商聲請者
    ；第2 款被告協商之意思非出於自由意志者；第4 款被告所
    犯之罪非第455 條之2 第1 項所定得以協商判決者；第6 款
    被告有其他較重之裁判上一罪之犯罪事實者；第7 款法院認
    應諭知免刑或免訴、不受理者情形之一，及違反同條第2 項
    「法院應於協商合意範圍內為判決；法院為協商判決所科之
    刑，以宣告緩刑或2 年以下有期徒刑、拘役或罰金為限」之
    規定者外，不得上訴。
六、如有前項得上訴之情形，若不服本件判決，得自收受判決筆
    錄送達之日起10日內，向本院提出上訴書狀，上訴於第二審
    法院。
中    華    民    國    99    年    4     月    22    日
                  臺灣苗栗地方法院刑事第三庭
                            書記官  徐一夫
                      審判長法  官  許蓓雯
以上正本證明與原本無異。
                            書記官  徐一夫
中    華    民    國    99    年    4     月    22    日
附表一：
┌──┬──────┬─────┬───────────────┐
│編號│扣案毒品    │數量      │證據資料                      │
├──┼──────┼─────┼───────────────┤
│ 1  │第一級毒品海│13包，合計│法務部調查局濫用藥物實驗室鑑定│
│    │洛因（編號1 │淨重3.40公│書乙份（臺灣苗栗地方法院檢察署│
│    │至13）      │克（驗餘淨│98年度偵字第6380號卷第36頁）  │
│    │            │重3.38公克│                              │
│    │            │）        │                              │
├──┼──────┼─────┤                              │
│ 2  │第一級毒品海│1包，淨重 │                              │
│    │洛因（編號14│3.24公克（│                              │
│    │）          │驗餘淨重  │                              │
│    │            │3.23公克）│                              │
├──┼──────┼─────┼───────────────┤
│ 3  │第二級毒品甲│1包，送驗 │行政院衛生署草屯療養院鑑定書乙│
│    │基安非他命（│數量0.2748│份（臺灣苗栗地方法院檢察署98年│
│    │編號1）     │公克（驗餘│度偵字第6380號卷第34頁至第35頁│
│    │            │淨重0.2740│）                            │
│    │            │公克）    │                              │
├──┼──────┼─────┤                              │
│ 4  │第二級毒品甲│1包，送驗 │                              │
│    │基安非他命（│數量0.2733│                              │
│    │編號2）     │公克（驗餘│                              │
│    │            │淨重0.2730│                              │
│    │            │公克）    │                              │
├──┼──────┼─────┤                              │
│ 5  │第二級毒品甲│1包，送驗 │                              │
│    │基安非他命（│數量0.2762│                              │
│    │編號3）     │公克（驗餘│                              │
│    │            │淨重0.2752│                              │
│    │            │公克）    │                              │
├──┼──────┼─────┤                              │
│ 6  │第二級毒品甲│1包，送驗 │                              │
│    │基安非他命（│數量0.2682│                              │
│    │編號4）     │公克（驗餘│                              │
│    │            │淨重0.2677│                              │
│    │            │公克）    │                              │
├──┼──────┼─────┤                              │
│ 7  │第二級毒品甲│1包，送驗 │                              │
│    │基安非他命（│數量0.7817│                              │
│    │編號5）     │公克（驗餘│                              │
│    │            │淨重0.7810│                              │
│    │            │公克）    │                              │
├──┼──────┼─────┤                              │
│ 8  │第二級毒品甲│1包，送驗 │                              │
│    │基安非他命（│數量0.7999│                              │
│    │編號6）     │公克（驗餘│                              │
│    │            │淨重0.7988│                              │
│    │            │公克）    │                              │
├──┼──────┼─────┤                              │
│ 9  │第二級毒品甲│1包，送驗 │                              │
│    │基安非他命（│數量0.7871│                              │
│    │編號7）     │公克（驗餘│                              │
│    │            │淨重0.7865│                              │
│    │            │公克）    │                              │
├──┼──────┼─────┤                              │
│ 10 │第二級毒品甲│1包，送驗 │                              │
│    │基安非他命（│數量0.7898│                              │
│    │編號8）     │公克（驗餘│                              │
│    │            │淨重0.7890│                              │
│    │            │公克）    │                              │
├──┼──────┼─────┤                              │
│ 11 │第二級毒品甲│1包，送驗 │                              │
│    │基安非他命（│數量16.629│                              │
│    │編號9）     │1公克（驗 │                              │
│    │            │餘淨重16.6│                              │
│    │            │280公克） │                              │
├──┼──────┼─────┼───────────────┤
│ 12 │殘渣袋(小)  │9個       │扣押物品目錄表1張（苗栗縣警察 │
├──┼──────┼─────┤局苗栗分局刑案偵查卷宗栗警偵字│
│ 13 │殘渣袋(中)  │2個       │第0000000000號卷第13頁）      │
├──┼──────┼─────┤                              │
│ 14 │殘渣袋(大)  │8個       │                              │
└──┴──────┴─────┴───────────────┘
附表二：
┌──┬──────┬─────┬───────────────┐
│編號│扣案物品    │數量      │證據資料                      │
├──┼──────┼─────┼───────────────┤
│ 1  │空夾鏈袋    │19個      │扣押物品目錄表1張（苗栗縣警察 │
├──┼──────┼─────┤局苗栗分局刑案偵查卷宗栗警偵字│
│ 2  │電子磅秤    │1台       │第0000000000號卷第13頁）      │
└──┴──────┴─────┴───────────────┘

司法院資訊處製作；財團法人民間司法改革基金會備份。
